臺北高等行政法院判決　　　　　　　　　　　　　　　九十三年度簡字第四五五號
　　原　　　告　甲○○
　　被　　　告　財政部臺北市國稅局
　　代　表　人　張盛和（局長）
　　訴訟代理人　乙○○
右當事人間因八十八年度綜合所得稅事件，原告不服財政部中華民國九十三年一月二
十日台財訴字第○九二○○六八一九四號訴願決定，提起行政訴訟。本院判決如左：
　　主  文
原告之訴駁回。
訴訟費用由原告負擔。
　　事  實
一、事實概要：
    緣原告為劍橋幼兒成長學園之負責人，八十八年度綜合所得稅結算申報，自行列
    報該園所得為新台幣（以下同）零元，經被告所屬臺灣省北區國稅局核定全年所
    得額為七一七、六六五元，乃通報原處分機關即被告併課其當年度綜合所得稅，
    核定綜合所得總額一、一一五、○八○元，淨額五二五、五七六元，應納稅額三
    八、三二○元。原告不服，就其業務收入及薪資支出等項目，申請復查，未獲變
    更，提起訴願，遭決定駁回，遂提起行政訴訟。
二、兩造聲明：
　　(一)原告聲明求為判決：1.訴願決定及原處分均撤銷。
                        2.訴訟費用由被告負擔。
　　(二)被告聲明求為判決：1.駁回原告之訴。
                        2.訴訟費用由原告負擔。
三、兩造之爭點：被告核定原告八十八年度綜合所得總額計一、一一五、○八○元，
    淨額五二五、五七六元，是否適法？
　（一）原告主張之理由：
      １、業務收入部分：其中安親班部份，寒暑假學童人數減少，約為上下學期間
          之四分之一，故原核定偏高，應予減除五０、０００元。
      ２、薪資支出部分：
        原告在九十二年十一月三日提出之訴願書中，即要求就不足之佐證資料，請
        協助取得，如向銀行要求薪資憑單。因當時原告向台北商銀淡水分行要資料
        時，據覆因年久且資料已存倉庫，難已調閱。今因財政部訴願會未接受本人
        要求行使公權力向銀行調閱資料，而予駁回訴願。本校自立校以來虧損多年
        ，未曾盈餘，對社會有所貢獻。今無力也無理補繳稅。訪查員的調查報告表
        主要開支部分予本人訴願相近，何以未為採用。今向台北商銀總行反應，在
        付手續費下，提供本校薪資支出之員工存款憑條作為相關佐證。該存款憑單
        員工為敘薪員工中用轉帳方式薪資支付部分，金額即已達二、六八七、一八
        四元且已先扣除勞、健保費。餘為支票支出，因銀行認為申請支票影本難度
        高，手續費更多，是以未再申請。鑑請明鏡高懸，還原告公理。
    （二）、被告主張之理由：
      １、收入部分：
        按「稽徵機關進行調查或復查時，納稅義務人應提示有關各種證明所得額
          之帳簿、文據，其未提示者，稽徵機關得依查得之資料或同業利潤標準，
          核定其所得額。」為所得稅法第八十三條所明定。次按「執行業務者於規
          定期限內辦理結算申報並能提供證明所得額之帳簿、文據調查者，其執行
          業務所得，應依帳載核算認定。其未依規定提供調查者，應依所得稅法第
          八十三條及同法施行細則第十三條規定訂定之收費及費用標準核定其所得
          額。…」復為執行業務所得查核辦法（簡稱查核辦法）第八條所明定。
        本件北區國稅局於八十八年七月八日及十二月十七日兩度派員實地至該幼
          稚園訪查，依學童入學、學期期間、各類收費金額，作成調查記錄表，並
          經原告確認簽章，乃依調查記錄表核定該年度業務收入。原告不服，主張
          其中安親班部分，寒暑假學童人數減少，約為上、下學期間之四分之一人
          數，原核定編高，應予減除五０、０００元（學童人數5×月數2.5×收費
          金額4,000=50,000）乙節。經查原告於訪查作成之調查記錄表確認安親班
          全年學童人數均為二十名，被告據以核算其業務收入，尚無違誤，所訴殊
          無足採。
      ２、薪資支出：
        按「薪資支出：一、薪資包括：薪金、俸給、工資、津貼、獎金、退休金
          、退職金、養老金、按期定額給付之交通費及膳宿費，各種補助費及其他
          給與。已經預先決定或約定，並不論業務盈虧必須支付者，始得列支。…
          」為查核辦法第十八條所明定。又「當事人主張事實須負舉證責任，倘其
          所提出之證據不足為主張事實之證明，自不能認其主張之事實為真實。」
          行政法院三十六年判字第十六號著有判例。
        該園薪資支出原申報及核定數為一、二五二、六八三元，原告不服，主張
          申報錯誤等情。經北區國稅局依原告提示薪資表單查核，以其均未有簽收
          印領名冊供核，又薪資支出為三、六四二、二五０元與申報業務收入二、
          三三０、三四０元相較，顯有未當；經查該園於八十九年一月二十九日申
          報八十八年度各類所得扣免繳憑單申報書，薪資給付總額為一、二五二、
          六八三元，份數計十三份，與其開立之扣免繳憑單薪資金額及份數相同，
          亦與損益表所載薪資費用金額相符，此有卷附損益表及各類所得扣免繳憑
          單申報書等影本可稽，且原告提示存款憑條僅證明確有支付該款項，尚無
          法證明該款項係屬給付薪資所得，其金額亦不相符，原告主張核無足採。
          又本件系爭薪資費用既按其申報數核定，其對申報錯誤之主張，係非屬復
          查之範圍，併予陳明。據上論述，本件原處分及所為復查、訴願決定均無
          違誤，為此請求判決如被告答辯之聲明。
　　理  由
一、本件被告核定原告八十八年度綜合所得稅之應納稅額為新台幣三八、三二０元，
    金額在二十萬元以下（司法院曾依行政訴訟法第二百二十九條第二項之規定，將
    行政訴訟法第二百二十九條第一項之簡易案件金額（價額）提高為二十萬元，並
    自九十三年一月一日起施行），本件係屬行政訴訟法第二百二十九條第一項第一
    款關於稅捐課徵事件涉訟，所核課之稅額在新臺幣二十萬元以下，應依簡易訴訟
    程序進行之，先予明。
二、按「稽徵機關進行調查或復查時，納稅義務人應提示有關各種證明所得額之帳簿
    、文據，其未提示者，稽徵機關得依查得之資料或同業利潤標準，核定其所得額
    。」所得稅法第八十三條定有明文。又「執行業務者於規定期限內辦理結算申報
    並能提供證明所得額之帳簿、文據調查者，其執行業務所得，應依帳載核算認定
    。其未依規定提供調查者，應依所得稅法第八十三條及同法施行細則第十三條規
    定訂定之收費及費用標準核定其所得額。…」復為財政部依所得稅法第十四條第
    一項第二類第三款所授權訂定之執行業務所得查核辦法（簡稱查核辦法）第八條
    所明定。
三、本件原告為劍橋幼兒成長學園之負責人，八十八年度綜合所得稅結算申報，自行
    列報該園所得為零元，經被告所屬臺灣省北區國稅局核定全年所得額為七一七、
    六六五元，乃通報原處分機關即被告併課其當年度綜合所得稅，核定綜合所得總
    額一、一一五、○八○元，淨額五二五、五七六元，應納稅額三八、三二○元。
    原告不服，就其業務收入及薪資支出等項目，申請復查，未獲變更，提起訴願，
    遭決定駁回各情，有綜合所得稅結算申報書、核定通知書、所得稅核定稅額繳款
    書、審查結果增減金額變更比較表、復查決定書、訴願決定書等附卷可稽，堪認
    屬實。
四、原告循序起訴意旨略以：有關業務收入部分，其中安親班部份，寒暑假學童人數
    減少，約為上下學期間之四分之一，故原核定偏高；至薪資支出部份，自立校以
    來虧損多年，未曾盈餘，八十八年度薪資實際支出共三百八十多萬元，訪查員的
    調查報告表主要開支部分予本人訴願相近，何以未為採用，原告向台北商銀總行
    反應，付費取得薪資支出之員工存款憑條作為相關佐證，爰請撤銷訴願決定及原
    處分云云。
五、卷查本件北區國稅局於八十八年七月八日及十二月十七日兩度派員實地至該幼稚
    園訪查，依學童入學、學期期間、各類收費金額，作成調查記錄表，並經原告確
    認簽章，乃依調查記錄表核定該年度業務收入，有該調查紀錄表附原處分卷可稽
    。原告雖主張安親班部分，寒暑假學童人數減少，約為上、下學期間之四分之一
    人數，原核定編高云云；惟原告於訪查作成之調查記錄表中，已確認安親班全年
    學童人數均為二十名，被告據以核算其業務收入，尚無違誤，所訴尚難採據。
六、按「當事人就其主張事實須負舉證責任，倘其所提出之證據不足為主張事實之證
    明，自不能認其主張之事實為真實。」改制前行政法院三十六年判字第十六號著
    有判例。次按「薪資支出：一、薪資包括：薪金、俸給、工資、津貼、獎金、退
    休金、退職金、養老金、按期定額給付之交通費及膳宿費，各種補助費及其他給
    與。已經預先決定或約定，並不論業務盈虧必須支付者，始得列支。…」為上揭
    查核辦法第十八條所明定。原告雖主張該年度薪資實際支出共三百八十多萬元云
    云；惟查原告係劍橋幼稚園負責人，該園於八十九年一月二十九日申報八十八年
    度各類所得，其中薪資給付總額自行申報為一、二五二、六八三元，業務收入申
    報為二、三三０、三四０元，原告申報時並提出十三份扣繳憑單供佐參，其所申
    報之薪資支出金額與其開立之扣免繳憑單薪資金額及份數相同，亦與損益表所載
    薪資費用金額相符，此有卷附申報書、損益表及各類所得扣免繳憑單申報書等影
    本可稽；原告雖另提出台北國際商業銀行存款憑條影本佐證，但該存款憑條僅證
    明確有支付該款項，尚無法證明該款項確係屬給付薪資所得而支付，且其金額計
    二、六八二、一七四元（參原告所提薪資轉帳彙整表），亦與原告主張之薪資支
    出金額三百八十多萬元不符；況原告始終無法提出該年度經員工簽章之領薪清冊
    供被告查核；再原告所主張薪資支出三百八十多萬元與其申報業務收入二、三三
    ０、三四０元相較，亦有未當；綜情以觀，原告主張，尚非足採。
七、綜上所述，原告起訴論旨，容非可採。原處分，並無違誤，復查及訴願決定遞予
    維持，亦無不合；原告訴請撤銷，為無理由，應予駁回。
八、本件係適用簡易訴訟程序，爰不經言詞辯論逕為判決。又因事證已臻明確，兩造
    其餘主張陳述，與本院前開判斷結果無違，爰不逐一論述，併予敘明。
據上論結，原告之訴為無理由，爰依行政訴訟法第二百三十三條第一項、第九十八條
第三項前段，判決如主文。
中　　　華　　　民　　　國　　九十三　　年　　　十　　　月　　 十九 　　日
                                  臺北高等行政法院  第六庭
      　　　　　　　　　　　　　　　　　　　　      法　官　許瑞助
右為正本係照原本作成。
本件以訴訟事件所涉及之法律見解具有原則性者為限，始得於本判決送達後二十日
內向本院提出上訴狀並表明上訴理由，如已於本判決宣示後送達前提起上訴者，應
於判決送達後二十日內補具上訴理由（均按他造人數附繕本），且經最高行政法院
許可後方得上訴。
中　　　華　　　民　　　國　　九十三　　年　　　十　　　月　　 十九 　　日
                                                    書記官  吳芳靜
